【裁判字號】    85,台非,51
【裁判日期】    850314
【裁判案由】    過失傷害
【裁判全文】
最高法院刑事判決                                  八十五年度台非字第五一號
    上 訴 人  最高法院檢察署檢察總長
    被    告  甲○○  男
右上訴人因被告過失傷害案件，對於台灣高等法院中華民國八十四年八月廿五日第二
審確定判決（八十四年度再字第三號，起訴案號：台灣桃園地方法院檢察署八十三年
度偵字第五三三三號），認為違法，提起非常上訴，本院判決如左：
    主  文
原審關於訴訟程序違背法令部分撤銷。
    理  由
非常上訴理由稱：「按第二審法院得不待被告到庭陳述，而逕行判決者，以被告經合
法傳喚，無正當理由為要件。本件被告因過失傷害一案，台灣高等法院檢察署檢察官
聲請再審時，誤將被告甲○○於民國七十七年四月二十三日即遷入住居於桃園縣中壢
市○○○路五七巷六弄十一號之地址（見戶口名簿影本及原偵審卷所載被告住址）為
同巷弄十號，原審法院定於八十四年八月十八日上午十時三十分審理之傳票，亦誤向
桃園縣中壢市○○○路五七巷六弄十號送達，因無人收受，而寄存於中福派出所，有
送達證書附卷足憑。被告既係住居於桃園縣中壢市○○○路五七巷六弄十一號，自屬
無從收受傳票，顯見本案未經合法送達，自難認其無正當理由而不到庭，原審未予改
期，查明原偵審卷所載地址再行傳喚，逕為被告論罪科刑之判決，自屬於法有違，案
經確定，且於被告不利，爰依刑事訴訟法第四百四十一條、第四百四十三條提起非常
上訴。」等語。
本院按第二審法院得不待被告到庭陳述而逕行判決者，以被告經合法傳喚，無正當理
由為要件。又送達於應受送達人之「住居所」未獲會晤應受送達人或其同居人、受僱
人時，固得將文書寄存送達地之警察機關，並作送達通知書黏貼於應受送達人之「住
居所」門首，以為送達，為刑事訴訟法第六十二條準用民事訴訟法第一百卅八條所明
定，則未向應受送達人之「住居所」送達，即與本條規定不符，難謂業經合法傳喚。
本件被告之住所為桃園縣中壢市○○○路五七巷六弄十一號，有戶籍謄本及原偵審卷
可按，乃原審定於民國八十四年八月十八日上午十時卅分審理之傳票，誤向同巷弄十
號送達，並因無人收受而寄存於送達地之警察機關中福派出所，依上開說明，顯未經
合法送達。其未予改期另依確實地址傳喚，逕為被告論罪科刑之判決，自有刑事訴訟
法第三百七十九條第六款之情形而違背法令，案經確定，非常上訴意旨執此指摘，洵
有理由。惟此為訴訟程序違背法令，應由本院將原審關於此違背法令部分撤銷，以資
糾正。
據上論結，應依刑事訴訟法第四百四十七條第一項第二款，判決如主文。
中      華      民      國    八十五    年      三      月      十四    日
                              最高法院刑事第九庭
                                  審判長法官  謝  家  鶴
                                        法官  羅  一  宇
                                        法官  吳  昭  瑩
                                        法官  花  滿  堂
                                        法官  陳  世  淙
      右正本證明與原本無異
                                              書  記  官
中      華      民      國    八十五    年      三      月      二十    日


司法院資訊處製作；財團法人民間司法改革基金會備份。
